臺灣雲林地方法院交通事件裁定　　　　 100年度交聲字第68號
原處分機關　交通部公路總局嘉義區監理所雲林監理站
異　議　人
即受處分人　陳富傑
上列異議人即受處分人因違反道路交通管理處罰條例案件，對於
交通部公路總局嘉義區監理所雲林監理站於民國100 年3 月28日
所為之雲監裁字第裁72-KAK023082號裁決書（舉發違反道路交通
管理事件通知單案號：雲林縣警察局100 年2 月10日雲警交字第
KAK023082 號），聲明異議，本院裁定如下：
    主    文
異議駁回。
    理    由
一、原處分意旨略以：異議人即受處分人陳富傑所有之車牌號碼
    J77-639 號重型機車，於民國100 年2 月10日14時27分時許
    ，行經有燈光號誌管制之交岔路口即雲林縣土庫鎮○○路與
    何仁街口闖紅燈，為值勤之雲林縣警察局虎尾分局土庫分駐
    所員警揮旗指揮示意停車受檢，惟異議人拒絕停車受檢而逃
    逸，因認其有「駕車行經有燈光號誌管制之交岔路口闖紅燈
    」、「違反處罰條例之行為，拒絕停車接受稽查而逃逸」等
    違規駕駛行為，遂逕行舉發，嗣經原處分機關以舉發單位所
    查證之違規行為，依道路交通管理處罰條例第53條第1 項、
    第60條第1 項等規定，裁處罰鍰新臺幣（下同）1,800 元、
    3,000 元，合計4,800 元，並依同條例第63條第1 項（漏載
    第1 款、第3 款）規定，共記違規點數4 點。
二、異議意旨略以：異議人當天雖有去土庫，但伊沒有行經土庫
    鎮○○路與何仁街口，且警方之錄影光碟內之騎士，並非本
    人，也看不出違規車輛之車牌號碼云云，爰依法聲明異議。
三、按汽車駕駛人，行經有燈光號誌管制之交岔路口闖紅燈者，
    處1,800 元以上5,400 元以下罰鍰，並記違規點數3 點；再
    汽車駕駛人，駕駛汽車有違反本條例之行為，經交通勤務警
    察或依法令執行交通稽查任務人員制止時，不聽制止或拒絕
    停車接受稽查而逃逸者，除按各該條規定處罰外，處3,000
    元以上6,000 元以下罰鍰，且記違規點數1 點，道路交通管
    理處罰條例第53條第1 項、第60條第1 項及第63條第1 項第
    1 款、第3 款分別定有明文。
四、經查：
(一)、按法院受理交通事件，準用刑事訴訟法之規定；其處理辦法
    由司法院會同行政院定之，道路交通管理處罰條例第89條定
    有明文。又聲明異議案件之處理，除準用刑事訴訟法有關規
    定外，依道路交通案件處理辦法之規定處理之；交通法庭就
    聲明異議之案件，必要時，得訊問受處分人及其他關係人，
    並得傳喚證人，命行鑑定，實施勘驗，亦為該辦法第4 條第
    2 項及第16條所明定。又員警舉發交通違規案件，並不以舉
    發照片為唯一證明方法，道路交通管理處罰條例第7 條、第
    7 條之1 、第7 條之2 規定參照。是依現行法律規定，法院
    處理交通事件，並不限於科學儀器所採證據，惟仍須就事件
    所涉相關證據資料，包括供述及非供述證據，依據證據法則
    ，憑以認定行為人交通違規行為之有無。此乃因交通違規事
    件之特性，行為態樣甚夥，復多有瞬間即逝行為，實在無法
    於有交通違規同時，全部得以即時利用科學儀器，取得證據
    資料；即使屬於方便以科學儀器採證之交通違規行為，普遍
    採用，不但所費不貲，也有實際困難。若舉發員警係親眼見
    聞違規之經過，並經以證人身分具結後在法院為證述，仍不
    失為認定交通違規事實有無之證據方法。況警員舉發交通違
    規，係依道路交通管理處罰條例授權所為之職權行使。而汽
    機車駕駛人闖紅燈、違規迴轉等違規行為之取締，揆其行為
    本質，多係發生於瞬間，通常多委由當場執行取締違規公務
    員之認識及判斷，且必須為立即之取締作為，此為達成維持
    交通秩序目的所必要。且依道路交通管理處罰條例之規定，
    此種立即性之舉發違規，多依警員之認知、判斷已足，並無
    必須另有其他積極佐證，如其他目擊證人或必須拍攝照片等
    ，始構成處分要件之規定。此係因執行職務之公務員，通常
    多具有一定之考選資格與專業訓練，且其執法之對象係不特
    定之大眾，故其立場經立法機關推定，應具有客觀、中正與
    公平之特質，而無故意偏頗之虞，合先敘明。
(二)、異議人雖執前詞置辯，惟據證人即本案舉發員警張順煌到庭
    具結證稱：當日天氣、視距均良好、無障礙物，我們排交警
    勤務，主要是取締闖紅燈違規，我跟另一名員警在仁和街約
    100 公尺處執行取締，並架設攝影機，發現有闖紅燈者，就
    揮旗攔查告發，本件舉發之錄影光碟中雖看不出違規駕駛之
    車牌號碼，但因違規駕駛迴轉時車速不快，所以我們2 位員
    警均有看到車牌號碼，並同時記下，回派出所後再用電子查
    詢，依法告發，且我們只記車牌，不管當日是誰騎乘等語（
    本院卷第26頁正反面及第27頁），可見證人張順煌已就當日
    天候路況、異議人之動向及後續查證製單告發之陳述均能詳
    實證述，顯無誤記之虞，衡以證人身為執法員警，應無設詞
    攀誣、或虛構違規事實以陷害異議人之理，況警察執行公務
    本身受行政懲處責任之監督，到庭具結作證更以刑罰擔保其
    真實性，殊無甘冒行政懲處及刑法偽證罪責任而刻意誣陷異
    議人之必要，是證人前揭證述應無浮誇、誣陷之可能，堪予
    採信。其次，經本院勘驗員警所提出之現場錄影存證光碟結
    果：「一仁和街與建國路交岔路口號誌，仁和街上是紅燈。
    二有一個騎乘銀色機車的騎士闖越紅燈（往三合里方向）。
    三該騎士行駛至員警拍攝螢幕前往左迴轉，至全家便利超商
    再右轉。」（見本院卷第25頁反面），核與證人張順煌所證
    述之情節吻合，顯見騎乘J77-639 號重型機車之駕駛人確有
    行經仁和街與建國路口時闖紅燈及經警攔查拒絕停車接受稽
    查而迴轉逃逸之事實無訛。再參以異議人於本院訊問時自承
    ：伊當日有騎乘機車從馬光過去土庫，遇到全家便利超商後
    右轉到土庫衛生所體檢，結果那天醫生不在，伊回去則從另
    一邊回去，那條路可以去三合里那邊，且其所有之J77-639
    號機車為銀色等情（見本院卷第24頁反面、第25頁反面），
    此恰可印證異議人於當日回程時走另一條往三合里方向，即
    是違規地點「仁和街（往三合里）」，有Yahoo 奇摩地圖2
    紙在卷可查（見本院卷第30頁至第31頁），且異議人所有之
    機車顏色亦與上開勘驗光碟之違規車輛同為銀色，此外，異
    議人復無法舉證證明當日有將上開機車借予他人，是異議人
    即為當日騎乘J77-639 號重型機車之違規駕駛人，應可認定
    ，異議人前開所辯，顯屬避重就輕之詞，尚難採信。
(三)、又本件交通違規事件之舉發，雖有錄影存證，惟無法從該錄
    影光碟中看到異議人所屬J77-639 號車牌，然查違反道路交
    通管理處罰條例之案件，如前所述，本不以錄影或照片為唯
    一之證據方法，是本案異議人之違規情節，業經證人張順煌
    證述屬實，尚不得以未拍攝到違規車牌，而逕行認定異議人
    無上開違規事實，附此敘明。
五、綜上所述，異議人所有之J77-639 號機車確有前述之違規事
    實，原處分機關依道路交通管理處罰條例第31條第6 項、第
    60條第1 項及違反道路交通管理事件統一裁罰基準表，逕以
    車主即異議人為舉發對象，裁處1,800 元、3,000 元，合計
    4,800 元之罰鍰，並依同條例第63條第1 項第1 款、第3 款
    共記違規點數4 點，核無違誤，本件異議為無理由，自應將
    其異議駁回。
六、據上論斷，應依道路交通管理處罰條例第87條第2 項，道路
    交通事件處理辦法第18條，裁定如主文。
中    華    民    國  100     年    7     月    13    日
                  交通法庭      法  官  周欣怡
以上正本證明與原本無異。
如不服本裁定，應於裁定送達後5 日內向本院提出抗告狀（須附
繕本）。
                                書記官  林惠鳳
中    華    民    國  100     年    7     月    13    日